臺灣高等法院臺中分院刑事判決　　　　　　　　　　九十三年度上訴字第一八號
　　上　訴　人
　　即　被　告　甲○○
　　選任辯護人　楊雯齡律師
右上訴人因違反槍砲彈藥刀械管制條例案件，不服臺灣臺中地方法院九十二年度訴字
第八二三號中華民國九十二年九月十日第一審判決（起訴案號：臺灣臺中地方法院檢
察署九十一年度偵字第一六七四一號、二○二六二號、二二一七八號、二三一三四號
），提起上訴，本院判決如左：
    主　　  文
原判決關於甲○○部分撤銷。
甲○○無罪。
    理  　　由
一、本件公訴意旨略以：緣有鄭其正（本院另案審理中）為台北市大緯飛機股份有限
    公司（下稱大緯公司）負責人，並擔任籌備中之霰彈槍協會會長職務，因見國內
    乙種自衛槍枝管制鬆散，且國內停止核發乙種自衛槍枝證照，擁有合法證照之乙
    種自衛槍枝多已老舊，認有利可圖，竟自民國八十八年八月間起，取得甲○○及
    其他槍枝持有人同意（甲○○持有之槍枝係甲○○之父謝子登記所有，甲○○外
其餘槍枝持有人涉案部分由本院另案審理中），利用「假報修、真走私」之借屍
    還魂方式，將原有之老舊自衛槍枝，以送國外修理之名義申請出口，取得內政部
    警政署核發之出口許可證後，復於出口送修報單上，除槍身號碼外，僅略填載與
    送修舊槍相似之制式新槍之單管或雙管、口徑、長短等類別型式，而於其槍枝製
    造國、製造廠商、型號較能辨識槍別等資料，則不為填明，將舊槍送出國外，再
    以每枝槍枝二百至一千二百美元不等之代價，購得與出口報單所載型號相符之制
    式新型單管或雙管獵槍，並另行打刻舊槍之槍號，冒充為同一槍枝送修完成進口
    ，以此方式走私槍枝進口後，交予甲○○及其他槍枝持有人，因認被告甲○○涉
    有槍砲彈藥刀械管制條例第八條第四項之未經許可，持有獵槍罪。
二、按犯罪事實應依證據認定，無證據不得推定其犯罪事實，不能證明被告犯罪或其
    行為不罰者，應諭知無罪之判決，刑事訴訟法第一百五十四條、第三百零一條第
    一項分別定有明文，又事實之認定，應憑證據，如未能發現相當證據，或證據不
    足以證明，自不能以推測或擬制之方法，以為裁判基礎；另認定犯罪事實應依證
    據，無論直接或間接證據，其為訴訟上之證明，須於通常一般之人均不致於有所
    懷疑，而得確信其為真實之程度者，始得據之為有罪之認定，倘其證明尚未達到
    此一程度，而有合理性懷疑之存在時，自不得作為認定被告有罪之證據，最高法
    院著有四十年臺上字第八十六號、三十年上字第一八三一號、七十六年臺上字第
    四九八六號判例可資參照，本件公訴意旨認上訴人即被告甲○○涉有上該罪名，
    係以被告已坦承犯行，核與其餘持有槍枝人偵查中自白情節相符，並有扣案獵槍
    及警察大學孟憲輝教授鑑定報告附卷為據，然查：
  (一)被告於偵訊係供述「這把槍原本是我父親謝子所持有，但現均由我所持有」、「
    經我父親同意後由我全權負責送修事宜」、「（你原有槍枝有無槍號、警政署的
    烙印，或其他特殊圖案、徽記，分別位於何處﹖）槍號有二處，分別在槍管及槍
    身，沒有警政署之烙印或其他特殊圖案、徽記」、「（取回的槍枝有幾個槍枝號
    碼﹖與原槍枝槍號位置有無不同﹖）有二個槍枝號碼，位置相同」、「槍托壞了
    ，槍身與護目接不好」、「（送修回來新槍與舊槍是否為同一枝槍﹖）同一把」
    」、「（舊槍何時取得﹖）六十幾年」（詳本院卷一０三、一三一頁），被告於
    歷次供述均係陳述槍枝送修過程，並未曾供承係以「假報修、真走私」方式取得
    槍枝，又被告固曾供承「（取回之槍枝與原槍有無不同﹖）大致相同，但槍變得
    很新」，惟此槍枝申請修理項目包括「磨光、電鍍」（詳原審卷第二十三頁申請
    書），是槍枝外型變新應屬整修之結果，亦應難僅以上該供述認被告曾自白犯行
    。
  (二)經調閱本院九十三年度上訴字第六一號案卷，鄭其正於該案歷次訊問均供承係代
    辦出口送修槍枝，並未曾供承以送修名義走私槍枝，又鄭其正以此方式送修（或
    進口）之槍枝數量繁多，被告及其餘槍枝持有人各自持有槍枝之種類、新舊亦有
    別，其等是否以「假報修、真走私」方式取得槍枝，應就各持有人個別認定之，
    應難以其餘持有人或曾於認罪協商時自白，即逕推認被告犯行。
  (三)經本院於準備及言詞辯論期日勘驗結果，本案槍枝屬單管槍枝，槍枝木柄油漆有
    部分磨蝕，不似新槍，護木裂縫以透明膠類之材質修補，槍管上刻有winchester
    model 1400 -12ga 2 3/4 cham m ade in new haven.conn.u.s.a.　winchester
    proof steem w inchoketem ，槍托上刻有Ｎ00000000及116，有本院勘驗筆錄可
    參，而被告之父謝子之自衛槍枝執照記載槍種為乙種、名稱為單管槍，槍身號碼
為116，口徑為1.2，有槍枝執照附原審卷第二十二頁可證，再依自衛槍枝管理條
    例第二條規定乙種槍類是指凡具有自衛性能之各式獵槍、空氣槍、魚槍及其他槍
    枝屬之，是由扣案槍枝與槍枝執照比對觀之，並無事證證明本案獲案槍枝與原送
    修槍枝不同，而經本院勘驗結果，本案槍枝護木裂縫有以透明膠類之材質修補痕
    跡，亦與送修申請書所載「木部裂損」記載相符。
  (四)本案扣案槍枝經送驗結果為半自動散彈槍，製造國為美國，製造廠為winchester
　　，口徑為12GAUGE，製造年份為0000-0000，有鑑定報告在卷及鑑定所依據之相關
    文獻在卷可參，是本案槍枝原廠應早已停產約二十年，公訴意旨認本案係以送修
    名義取得「新型」槍枝（起訴書第二頁倒數第五行），與事實尚非合致，而0000
    -0000 年為民國五十三年至七十年，與被告於偵訊所供約六十年間取得槍枝一節
    亦無齟齬之處，亦難以本案鑑定報告認定被告送修後取回者並非原有槍枝。
三、綜核上情，本案槍枝鑑定報告及勘驗結果與原槍枝執照記載並無何齟齬不符之處
    ，難認送修前槍枝與被告現持有槍枝已喪失同一性，既未達通常一般之人均不致
    於有所懷疑，而得確信被告確有不法取得槍枝犯行之程度，被告犯罪應屬不能證
    明，原審遽予論科，自有未洽，應就此部分予以撤銷，並另諭知無罪判決。
據上論結，應依刑事訴訟法第三百六十九條第一項前段、第三百六十四條、第三百零
一條第一項前段，判決如主文。
本案經檢察官乙○○到庭執行職務。
中      華      民      國      九十三   年       五      月   三十一   日
                                    臺灣高等法院臺中分院刑事第五庭
                                          審判長法  官  袁  從  楨
                                                法  官  郭  同  奇
                                                法  官  姚  勳  昌
右正本證明與原本無異。
檢察官得上訴。
如不服本判決應於收受送達後十日內向本院提出上訴書狀，其未敘述上訴之理由者並
得於提起上訴後十日內向本院補提理由書（均須按他造當事人之人數附繕本）。
                                                書記官  洪  麗  華
中      華      民      國      九十三   年       五      月   三十一   日
                                                                        Ｉ
